臺灣新竹地方法院刑事判決
110年度易字第383號
公  訴  人  臺灣新竹地方檢察署檢察官
被      告  梁毓雯


選任辯護人  張世和律師
上列被告因違反就業服務法等案件，經檢察官提起公訴（109年
度偵字第9958、11809號，110年度偵字第3415號），本院判決如
下：
    主    文
本案丁○○被訴罪嫌均公訴不受理。
未扣案之犯罪所得新臺幣陸拾壹萬元沒收，於全部或一部不能沒
收或不宜執行沒收時，追徵其價額。扣案之外勞掃地行程表伍份
、Yuli Yanti專卷肆份、名片、備忘錄、日程表、Yuli Yanti薪
資表壹份、丁○○辦公桌抽屜文件貳份、丁○○電腦主機壹台，均沒
收。
    理    由
一、公訴意旨詳如附件起訴書所載。另更正附件起訴書附表一編
    號2外籍移工II女從事清潔工作期間為「108年3月11日起至1
    09年9月3日止（共18個月）」。
二、按被告死亡者，應諭知不受理之判決，並得不經言詞辯論為
    之，刑事訴訟法第303條第5款、第307條分別定有明文。查
    檢察官於民國110年5月6日起訴繫屬於本院後，被告丁○○業
    於110年6月25日不幸病逝，有丁○○死亡證明書在卷可參，依
    上開規定，就丁○○被訴罪嫌部分，爰不經言詞辯論，逕為不
    受理判決。
三、沒收部分：
  ㈠按刑法第40條第3項規定，刑法第38條第2項供犯罪所用之物
    、第38條之1第1項之犯罪所得，因事實上或法律上原因未能
    追訴犯罪行為人之犯罪或判決有罪者，得單獨宣告沒收。是
    丁○○雖因死亡而受不受理判決，然就其供本案犯罪所用之物
    、犯罪所得，仍可單獨宣告沒收。
  ㈡查扣案之外勞掃地行程表5份、Yuli Yanti專卷4份、名片、
    備忘錄、日程表、Yuli Yanti薪資表1份、丁○○辦公桌抽屜
    文件2份、丁○○電腦主機1台，均係丁○○所有且為供本案犯罪
    所用之物，為丁○○及證人甲○○陳稱在卷，均應依刑法第38條
    第2項前段規定宣告沒收。
  ㈢而丁○○於偵查時坦認每位外籍移工平均工作1個月，可獲利新
    臺幣（下同）2萬元等語，即附件起訴書附表一所載之6名外
    籍移工，共從事清潔工作76個月，總獲利約152萬元，於扣
    除甲○○於本院準備程序時坦承分獲之30萬元後（甲○○涉嫌部
    分經本院另為協商判決），為122萬元，此部分屬丁○○與被
    告大新人力顧問有限公司（下稱大新公司；另以簡易判決處
    刑）之犯罪所得。因丁○○不幸因病逝世，其與大新公司之犯
    罪所得分獲比例不明，認定顯有困難，爰依刑法第38條之2
    第1項規定，估算認定丁○○與大新公司平均分獲該122萬元，
    各自獲利各為61萬元。丁○○未扣案之犯罪所得，應依刑法第
    38條之1第1項前段、第3項規定諭知沒收，於全部或一部不
    能沒收或不宜執行沒收時，追徵其價額。
  ㈣至其餘扣案丁○○所有之行動電話含SIM卡等物，因甲○○及辯護
    人於本院庭訊時表示該等手機內存有丁○○之生前紀錄及照片
    ，希望能夠發回等語，檢察官於準備程序時考量後，也表示
    對於行動電話含SIM卡不予沒收部分，沒有意見等語。本院
    認甲○○已與檢察官認罪協商，經本院宣告緩刑在案，丁○○也
    已經離世，上開行動電話含SIM卡等物實為丁○○、甲○○感情
    寄託之物，若仍予以沒收，實過度剝奪了甲○○與丁○○之權益
    ，且不論是否沒收，均無妨被告罪責、刑罰預防目的之評價
    ，而欠缺刑法上之重要性，是本院斟酌上情，爰不予宣告沒
    收，附此敘明。
據上論斷，應依刑事訴訟法第303條第5款、第307條，判決如主
文。
本案經檢察官黃依琳提起公訴。
中　　華　　民　　國　　110 　年　　11　　月　　25　　日
                    刑事第四庭  法　官　楊祐庭
以上正本證明與原本無異。
如不服本判決應於收受本判決後20日內向本院提出上訴書狀，上
訴書狀應敘述具體理由。上訴書狀未敘述上訴理由者，應於上訴
期間屆滿後20日內補提理由書狀於本院(均須按他造當事人之人
數附繕本 )「切勿逕送上級法院」。 
中　　華　　民　　國　　110 　年　　11　　月　　25　　日
                                書記官  陳紀語
附件：
臺灣新竹地方檢察署檢察官起訴書
                                     109年度偵字第9958號
                                               第11809號
                                     110年度偵字第3415號
    被      告  大新人力顧問有限公司                 
　　兼  代表人　丁○○　
　　被     告   甲○○　
    上  2   人
　　選任辯護人　張世和律師
                游璧瑜律師
    被      告  博洋國際有限公司                       
    代  表  人  乙○○  住同上  
　  被      告  丙○　　
　　　　　　　　戊○○　
    上  1  人
    選任辯護人  王鳳儀律師 
　  被      告  林怡榛　
上列被告等因違反就業服務法等案件，已經偵查終結，認應提起
公訴，茲將犯罪事實及證據並所犯法條分敘如下：
　　　　犯罪事實
一、丁○○係大新人力顧問有限公司（下稱大新人力公司）之代表
    人暨實際負責人；其胞弟丙○係博洋國際有限公司（民國109
    年11月13日更換代表人為戊○○，嗣於110年2月20日再更換代
    表人為乙○○，下稱博洋公司）之代表人暨實際負責人；丁○○
    及丙○之母戊○○係博洋公司之員工；丁○○之配偶甲○○係大新
    人力公司之經理；林怡榛係博洋公司之員工，渠等均負責仲
    介外籍人士來臺擔任監護工之業務，分別為大新人力公司或
    博洋公司之代表人、從業人員。詎其為拓展業務範疇至外包
    打掃、清潔，以牟更大獲利，竟分別為下列行為：
  ㈠丙○、戊○○於108年5月間某日，見不知情之崴遠國際有限公司
    欲轉出外籍移工FITRI ANA，即思接手，使FITRI ANA為自己
    所營之清潔事業工作，遂與林怡榛共同基於意圖營利，媒介
    外國人非法為他人工作之犯意聯絡，推由戊○○指示好友徐春
    秀（另為職權不起訴處分）先於108年5月13日與原具名招募
    之印尼籍女子S（前由大新公司仲介來臺，丁○○、甲○○所涉
    違反人口販運防制法部分雖不另為不起訴處分【詳後述】，
    惟仍依法不揭露其真實姓名；真實姓名年藉詳卷，下稱S女
    ）合意轉換雇主，再於108年6月17日具名向勞動部申請遞補
    招募外籍移工1名，經該部承辦人員實質審查後，以108年6
    月24日勞動發事字第1081697905號函核准在案，徐春秀即提
    供上開函文予丙○、戊○○、林怡榛，使之以其名義，於108年
    7月8日申請接續聘僱FITRI ANA擔任家庭看護工，經勞動部
    承辦人員實質審查後，以108年7月11日勞動發事字第000000
    0000A號函核准在案，聘僱許可期間自108年7月2日起至110
    年3月5日止，惟自108年7月2日起，FITRI ANA即入住博洋公
    司，並受丙○、戊○○、林怡榛媒介，按林怡榛以電腦繕打之
    行程表至新竹地區轄內住家或辦公室等處，從事與家庭看護
    工無關之打掃、清潔工作，直至109年9月3日遭查獲時止。
    又丙○、戊○○、林怡榛與徐春秀為申請變更FITRI ANA居留資
    格，復共同基於使公務員登載不實之犯意聯絡，推由林怡榛
    於108年11月8日持相關文件前往內政部移民署新竹縣服務站
    ，以博洋公司為仲介公司，代FITRI ANA申請移工居留，使
    該管公務員不知有偽，經形式審核後，而將FITRI ANA受僱
    於徐春秀，居留在新竹市○區○○路000號14樓之1等不實事項
    ，登載於職務上所掌管之具有準公文書性質之「內政部移民
    署電腦外人居留資料查詢（外勞）- 明細內容」內，並據以
    核發外僑居留證（居留證號碼：FD00000000號），足以生損
    害於該機關對於外僑居留證核發事項審核與管理之正確性。
  ㈡丁○○、甲○○因所營清潔事業亟需人力，遂共同基於意圖營利
    ，媒介外國人非法為他人工作之犯意聯絡，自107年3月11日
    間起，媒介甲○○所聘僱、原為照顧甲○○不知情之父親李竭敏
    之印尼籍女子II（丁○○、甲○○所涉違反人口販運防制法部分
    雖不另為不起訴處分【詳後述】，惟仍依法不揭露其真實姓
    名；真實姓名年藉詳卷，下稱II女）至新竹地區轄內住家或
    辦公室等處，從事與家庭看護工無關之打掃、清潔工作。而
    後，甲○○明知自己並無解雇II女，再接續聘僱第2名家庭看
    護工之需求，然因戊○○為使徐春秀與S女合意轉換雇主，再
    接續聘僱FITRI ANA，甲○○乃以照顧李竭敏為由，於108年8
    月5日向勞動部申請接續聘僱S女，經該部承辦人員形式審查
    後，以108年8月13日勞動發事字第0000000000A號函核准甲○○自108年7月20日起，接續聘僱S女，聘僱許可期間自108年7
    月20日起至111年7月20日止。此後，丁○○、甲○○即共同基於
    意圖營利，媒介外國人非法為他人工作之犯意聯絡，自108
    年7月20日起，媒介S女至新竹地區轄內住家或辦公室等處，
    從事與家庭看護工無關之打掃、清潔工作。又丁○○、甲○○為
    申請變更S女居留資格，復推由甲○○於108年10月15日持相關
    文件前往內政部移民署新竹縣服務站，以大新人力公司為仲
    介公司，代S女申請移工居留，使該管公務員不知有偽，經
    形式審核後，而將S女受僱於甲○○，居留在臺北市○○區○○路0
    段000巷00弄0號4樓等不實事項，登載於職務上所掌管之具
    有準公文書性質之「內政部移民署電腦外人居留資料查詢（
    外勞）- 明細內容」內，並據以核發外僑居留證（居留證號
    碼：OD00000000號），足以生損害於該機關對於外僑居留證
    核發事項審核與管理之正確性。
  ㈢丁○○、甲○○於108年5月間，決意以甲○○之名接續聘僱S女後，
    為兼顧II女在臺居留資格，乃先於108年5月20日，由甲○○與
    II女合意轉換雇主，再於108年5月22日，持前以不知情之客
    戶范聖基（另為不起訴處分）授權申請取得之勞動部108年4
    月19日勞動發事字第1081433509號函，申請接續聘僱II女在
    范聖基位於新竹市○區○○路0段000號住處看護不知情之范阿
    圳，經勞動部承辦人員實質審查後，以108年5月27日勞動發
    事字第0000000000A號函，核准范聖基接續聘僱II女，聘僱
    期間自108年5月20日起至111年4月15日止。此後，丁○○、甲○○即承前共同基於意圖營利，媒介外國人非法為他人工作之
    犯意聯絡，接續媒介II女至新竹地區轄內住家或辦公室等處
    ，從事與家庭看護工無關之打掃、清潔工作，直至II女於10
    9年9月3日遭查獲為止。又丁○○、甲○○為申請II女居留資格
    ，復共同基於使公務員登載不實之犯意聯絡，於108年10月1
    日持相關文件前往內政部移民署新竹縣服務站，以大新人力
    公司為仲介公司，代II女申請移工居留，使該管公務員不知
    有偽，經形式審核後，而將II女受僱於范聖基，居留在新竹
    市○區○○路0段000號等不實事項，登載於職務上所掌管之具
    有準公文書性質之「內政部移民署電腦外人居留資料查詢（
    外勞）- 明細內容」內，並據以核發外僑居留證（居留證號
    碼：AD00000000號），足以生損害於該機關對於外僑居留證
    核發事項審核與管理之正確性。
  ㈣丁○○、甲○○見大新人力公司前仲介來臺工作之印尼籍女子Y（
    丁○○、甲○○所涉違反人口販運防制法部分雖不另為不起訴處
    分【詳後述】，惟仍依法不揭露其真實姓名；真實姓名年藉
    詳卷，下稱Y女）因原被看護者楊朝聰於108年6月4日死亡，
    依法須轉換雇主，尚無他人接續聘僱，即因所營清潔事業亟
    需人力，遂共同基於意圖營利，媒介外國人非法為他人工作
    之犯意聯絡，自108月7月初某日起，媒介Y女至新竹地區轄
    內住家或辦公室等處，從事與家庭看護工無關之打掃、清潔
    工作。嗣丁○○、甲○○為使Y女合法居留，於知悉客戶湯淑芬
    （另為職權不起訴處分）之父親即不知情之被看護者湯枝吉
    符合外國人從事就業服務法第46條第1項第8款至第11款工作
    資格及審查標準第24條所定得增聘第2名家庭看護工之資格
    ，於徵得湯淑芬同意後，即以照顧湯枝吉為由，於108年10
    月22日，向勞動部申請遞補招募外籍移工1名，經該部承辦
    人員實質審查後，以108年10月30日勞動發事字第108225063
    1號函核准在案，甲○○復於同年11月4日，持該遞補招募許可
    函申請由湯淑芬接續聘僱Y女，經勞動部承辦人員實質審查
    後，以108年11月18日勞動發事字第0000000000A號函核准許
    可聘僱期間自108年11月2日起至111年1月18日止。而後，丁○○、甲○○即憑湯淑芬之授權，與湯淑芬共同基於使公務員登
    載不實之犯意，由甲○○於108年11月20日持相關文件前往內
    政部移民署新竹縣服務站，以大新人力公司為仲介公司，代
    Y女申請延期居留，使該管公務員不知有偽，經形式審核後
    ，即將Y女受僱於湯淑芬，居留在新竹市○區○○路0段000巷00
    ○0號之不實事項，登載於職務上所掌管之具有準公文書性質
    之「內政部移民署電腦外人居留資料查詢（外勞）- 明細內
    容」內，並據以核發外僑居留證（居留證號碼：AD00000000
    號），足以生損害於該機關對於外僑居留證核發事項審核與
    管理之正確性。此後，丁○○、甲○○即承前共同基於意圖營利
    ，媒介外國人非法為他人工作之犯意聯絡，接續媒介Y女至
    新竹地區轄內住家或辦公室等處，從事與家庭看護工無關之
    打掃、清潔工作，直至Y女於109年4月24日發生車禍為止。
  ㈤丁○○、甲○○明知友人劉桂梅（另為職權不起訴處分）尚無招
    募外國人照顧其不知情之兒子謝金龍之需求，然因所營打掃
    、清潔事業亟需人力，遂共同基於意圖營利，媒介外國人非
    法為他人工作之犯意聯絡及另與劉桂梅共同基於使公務員登
    載不實之犯意聯絡，由劉桂梅於108年10月8日具名向勞動部
    申請初次招募外籍移工1名，經該部承辦人員實質審查後，
    以108年10月21日勞動發事字第1082202088號函核准在案，
    劉桂梅即提供上開函文予丁○○、甲○○，使之以其名義於核准
    期限內申請招募外國人1名，經勞動部承辦人員實質審查後
    ，以109年1月21日勞動發事字第0000000000號函，核准劉桂
    梅招募印尼籍女子D（丁○○、甲○○所涉違反人口販運防制法
    部分雖不另為不起訴處分【詳後述】，惟仍依法不揭露其真
    實姓名；真實姓名年藉詳卷，下稱D女）來臺擔任家庭看護
    工，聘僱許可期間自109年1月1日起至112年1月1日止，惟D
    女自109年1月1日入境後，即受丁○○、甲○○安排入住大新公
    司，此後並受丁○○、甲○○媒介至新竹地區轄內住家或辦公室
    等處，從事與家庭看護工無關之打掃、清潔工作，直至109
    年9月3日遭查獲時止。又丁○○、甲○○為使D女合法居留，復
    推由甲○○於109年2月3日持相關文件前往內政部移民署新竹
    縣服務站，以大新人力公司為仲介公司，代D女申請移工居
    留，使該管公務員不知有偽，經形式審核後，而將D女受僱
    於劉桂梅，居留在新竹市○區○○路0段000巷0弄0號等不實事
    項，登載於職務上所掌管之具有準公文書性質之「內政部移
    民署電腦外人居留資料查詢（外勞）- 明細內容」內，並據
    以核發外僑居留證（居留證號碼：OD00000000號），足以生
    損害於該機關對於外僑居留證核發事項審核與管理之正確性
    。
  ㈥丁○○、甲○○共同基於意圖營利，媒介外國人非法為他人工作
    之犯意聯絡，自107年12月間某日起，媒介來臺擔任家庭看
    護工之印尼籍女子T（丁○○、甲○○所涉違反人口販運防制法
    部分雖不另為不起訴處分【詳後述】，惟仍依法不揭露其真
    實姓名；真實姓名年藉詳卷，下稱T女）至新竹地區轄內住
    家或辦公室等處，從事與家庭看護工無關之打掃、清潔工作
    ，直至109年9月3日遭查獲時止。期間，於109年4月21日，
    因被看護者蔡清森死亡，依法須轉換雇主，是丁○○、甲○○為
    使T女合法居留，繼續為自己所營清潔事業工作，乃於109年
    7月15日，持前以不知情之客戶陳煌麗（另為不起訴處分）
    授權申請取得之109年1月20日勞動發事字第1090811669號函
    ，申請接續聘僱T女在陳煌麗位於新竹市○區○○路000巷00號
    住處看護不知情之陳林素定，嗣經勞動部承辦人員實質審查
    後，以109年7月21日勞動發事字第0000000000A號函，核准
    陳煌麗接續聘僱T女，聘僱許可期間自109年7月13日起至111
    年5月8日止。此後，丁○○、甲○○即承前共同基於意圖營利，
    媒介外國人非法為他人工作之犯意聯絡，接續媒介T女至新
    竹地區轄內住家或辦公室等處，從事與家庭看護工無關之打
    掃、清潔工作。又丁○○、甲○○為申請變更T女居留資格，復
    共同基於使公務員登載不實之犯意聯絡，推由甲○○於109年7
    月23日持相關文件前往內政部移民署新竹縣服務站，以大新
    人力公司為仲介公司，代T女申請移工居留，使該管公務員
    不知有偽，經形式審核後，而將T女受僱於陳煌麗，居留在
    新竹市○區○○路000巷00號等不實事項，登載於職務上所掌管
    之具有準公文書性質之「內政部移民署電腦外人居留資料查
    詢（外勞）- 明細內容」內，並據以核發外僑居留證（居留
    證號碼：KD00000000號），足以生損害於該機關對於外僑居
    留證核發事項審核與管理之正確性。
  ㈦丁○○、甲○○知悉友人陳月秀（另為職權不起訴處分）於109年
    2月間，已無繼續聘僱大新人力公司前仲介來臺工作之印尼
    籍女子ID（丁○○、甲○○所涉違反人口販運防制法部分雖不另
    為不起訴處分【詳後述】，惟仍依法不揭露其真實姓名；真
    實姓名年藉詳卷，下稱ID女）照顧其不知情之配偶沈基承之
    需求後，遂共同基於意圖營利，媒介外國人非法為他人工作
    之犯意聯絡，自109年2月間某日起，媒介ID女至新竹地區轄
    內住家或辦公室等處，非法從事與家庭看護工無關之打掃、
    清潔工作。嗣因許可聘僱期間將至，丁○○、甲○○即商請陳月
    秀於109年5月12日具名向勞動部申請重新招募外籍移工1名
    ，經該部承辦人員實質審查後，以109年5月20日勞動發事字
    第1091329325號函核准在案，陳月秀即提供上開函文予丁○○
    、甲○○，使之以其名義，於109年5月22日申請續聘ID女擔任
    家庭看護工，經勞動部承辦人員實質審查後，以109年5月28
    日勞動發事字第0000000000號函核准在案，聘僱許可期間自
    109年8月1日起至112年4月23日止。此後，丁○○、甲○○即承
    上開共同意圖營利，媒介外國人非法為他人工作之犯意聯絡
    ，接續媒介ID女至新竹地區轄內住家或辦公室等處，非法從
    事與家庭看護工無關之打掃、清潔工作，直至109年9月3日
    遭查獲時止。又丁○○、甲○○為延長ID女居留期限，即在陳月
    秀事前授權下，與陳月秀共同基於使公務員登載不實之犯意
    聯絡，推由甲○○於109年7月2日持相關文件前往內政部移民
    署新竹縣服務站，以大新人力公司為仲介公司，代ID女申請
    延期居留，使該管公務員不知有偽，經形式審核後，而將ID
    女受僱於陳月秀，居留在新竹縣○○市○○○○街000號2樓等不實
    事項，登載於職務上所掌管之具有準公文書性質之「內政部
    移民署電腦外人居留資料查詢（外勞）- 明細內容」內，並
    據以核發外僑居留證（居留證號碼：ED00000000號），足以
    生損害於該機關對於外僑居留證核發事項審核與管理之正確
    性。
  ㈧丙○、戊○○、林怡榛共同基於意圖營利，媒介外國人非法為他
    人工作之犯意聯絡，自103年9月2日起，媒介來臺擔任家庭
    看護工之印尼籍女子SITI MUNYATI至新竹地區轄內住家或辦
    公室等處，從事與家庭看護工無關之打掃、清潔工作，直至
    109年9月3日遭查獲時止。期間，於107年11月12日，因被看
    護者周陳新妹死亡，SITI MUNYATI依法須轉換雇主，是丙○
    、戊○○為使SITI MUNYATI合法居留，繼續為自己所營清潔事
    業工作，乃於108年1月31日，以博洋公司不知情之客戶李國
    榮（另為不起訴處分）之名義申請接續聘僱SITI MUNYATI在
    李國榮位於新竹市○區○○路00號7樓之1住處看護不知情之李
    少成，嗣經勞動部承辦人員實質審查後，以108年2月19日勞
    動發事字第0000000000A號函，核准李國榮接續聘僱SITI MU
    NYATI，聘僱期間自108年1月21日起至111年1月21日止。又
    丙○、戊○○、林怡榛明知李國榮接續聘僱SITIMUNYATI未及3
    日，SITI MUNYATI即遭遣回博洋公司，然其為申請變更SITI
     MUNYATI居留資格，仍共同基於使公務員登載不實之犯意聯
    絡，推由林怡榛於108年3月4日持相關文件前往內政部移民
    署新竹縣服務站，以博洋公司為仲介公司，代SITI MUNYATI
    申請移工居留，使該管公務員不知有偽，經形式審核後，而
    將SITI MUNYATI受僱於李國榮，居留在新竹市○區○○路00號7
    樓之1等不實事項，登載於職務上所掌管之具有準公文書性
    質之「內政部移民署電腦外人居留資料查詢（外勞）- 明細
    內容」內，並據以核發外僑居留證（居留證號碼：OD000000
    00號），足以生損害於該機關對於外僑居留證核發事項審核
    與管理之正確性。
二、案經基隆市警察局第二分局報告偵辦。
　　　　證據並所犯法條
一、證據清單及待證事實：
㈠109年度他字第2699號卷㈠、109年度聲調字第51號卷
編號 證據名稱 待證事實 1 證人Y女於警詢時及偵查中之證述（含指認相片一覽表【一】、【二】） 證人Y女自108年7月間某日起，受被告丁○○、甲○○媒介至新竹地區轄內住家或辦公室等處，非法從事與家庭看護工無關之打掃、清潔工作，直至109年4月24日發生車禍止。 2 證人即同案被告湯淑芬於109年6月17日警詢時之證述（含指認相片一覽表【一】、【二】） 證人湯淑芬於109年6月17日警詢時並未能合理解釋證人Y女何以於109年4月24日外出發生車禍及何以係透過被告丁○○、甲○○支付薪資予證人Y女等節。 3 證人Y女之內政部移民署電腦外人居留資料查詢明細1紙（見卷第11頁） 證人Y女在臺居留資料明細。 4 證人Y女於109年6月8日指認清潔現場照片3張、證人Y女提出之108年8月起至109年4月止之行程表共9張（見卷第16-26頁） 佐證被告丁○○、甲○○於左列期間媒介證人Y女至新竹地區轄內住家或辦公室等處，非法從事與家庭看護工無關之打掃、清潔工作等事實。 5 證人Y女手繪從事打掃清潔之工作地點格局圖1張、證人Y女提出之LINE截圖2張（見卷第33、38頁背面） 同上。 6 Y女薪資表1紙 佐證被告丁○○、甲○○自108月7月初某日起，即開始媒介Y女至新竹地區轄內住家或辦公室等處，非法從事與家庭看護工無關之打掃、清潔工作。 7 勞動部勞動力發展署109年6月20日發事字第1090317722、1090317601號函暨所附附件及勞動部109年8月27日勞動發事字第1090514529號函各1份（見卷第67-76、196-197頁） 證人湯淑芬接續聘僱證人Y女之經過及相關許可文件。 8 內政部移民署109年7月24日移署資字第1090077263函暨證人Y女申請外人居留相關資料1份（見卷第77-82頁） 犯罪事實欄一、㈣所載使公務員登載不實之事實。 9 新竹縣政府警察局竹北分局警備隊道路交通事故調查卷宗影本1份（見卷第83-90頁） 證人Y女於109年4月24日上午7時26分許，在新竹縣竹北市縣政二路與文愛街口發生車禍之事實。 10 證人Y使用之門號（號碼詳卷）於109年3月1日起至同年6月5日止期間之雙向通聯紀錄及上網歷程紀錄1份（見本署109年度聲調字第51號卷） 佐證證人Y於109年4月24日前，均按被告丁○○所製行程表，至新竹地區轄內住家或辦公室為打掃、清潔工作。 
㈡109年度他字第2699號卷㈡、109年度聲調字第68號卷
編號 證據名稱 待證事實 1 證人S女於警詢時及偵查中之證述 證人S女自107年2月間起，即在新竹地區轄內住家或辦公室等處，非法從事與家庭看護工無關之打掃、清潔工作。 2 證人ID女於警詢時及偵查中之證述 證人ID女自106年9月20日起受僱於同案被告陳月秀，惟前後僅照顧案外人沈基承約半年，此後即受被告丁○○、甲○○媒介至新竹地區轄內住家或辦公室等處，非法從事與家庭看護工無關之打掃、清潔工作。 3 證人II女於警詢時及偵查中之證述 證人II女自105年1月間起，即在新竹地區轄內住家或辦公室等處，非法從事與家庭看護工無關之打掃、清潔工作。 4 證人T女於警詢時及偵查中之證述 證人T女自107年12月間某日起，即受被告丁○○、甲○○媒介，在新竹地區轄內住家或辦公室等處，非法從事與家庭看護工無關之打掃、清潔工作。 5 證人D女於警詢時及偵查中之證述。 證人D女自109年1月1日入境起，即受被告丁○○、甲○○媒介，在新竹地區轄內住家或辦公室等處，非法從事與家庭看護工無關之打掃、清潔工作。 6 證人李大正於警詢時及偵查中之證述 證人Y女自108年7月間某日起，每週三下午1時許，輪流至證人李大正住處或辦公室打掃。 7 證人黃若雯於警詢時及偵查中之證述 證人Y女於109年3月8日曾至證人黃若雯住處打掃。 8 證人即同案被告范聖基於警詢時及偵查中之證述 證人II女未曾實際入住證人范聖基位於新竹市○區○○路0段000號住處看護范阿圳。 9 證人即同案被告陳煌麗於警詢時及偵查中之證述 證人II女未曾實際入住證人陳煌麗位於新竹市○區○○路000巷00號住處看護陳林素定。 10 證人林秀雅於警詢時及偵查中之證述（含指認資料4張） 被告丁○○曾先後媒介證人II女及Y女至證人林秀雅之工作室打掃。 11 證人即同案被告陳月秀於警詢時及偵查中之證述 證人陳月秀於偵查中坦承證人ID女僅照顧沈基承至109年2月間止。 12 證人即同案被告湯淑芬於109年9月3日警詢時及偵查中之證述 證人湯淑芬坦承並未實際僱用證人Y女在新竹市○區○○路0段000巷00○0號建物內照顧湯枝吉。 13 證人陳文英於警詢時及偵查中之證述 被告丁○○曾媒介證人Y女至證人陳文英之住處打掃2次。 14 證人即同案被告李國榮於警詢時之證述 證人李國榮透過被告戊○○聘僱證人SITI MUNYATI後，證人SITI MUNYATI並未實際居住在新竹市○區○○路00號7樓之1建物內照顧李少成。 15 證人即同案被告徐春秀於警詢時之證述 佐證證人FITRI ANA並未實際居留在新竹市○區○○路000號14樓之1建物內照顧證人徐春秀。 16 證人即同案被告劉桂梅於警詢時之證述 證人R女未曾實際居留在新竹市○區○○路0段000巷0弄0號建物內照顧謝金龍。 17 證人S女與被告丁○○間之LINE對話截圖1張（見卷第8頁） 被告丁○○透過LINE指示證人S女應至14F-2打掃。 18 證人S女之內政部移民署電腦外人居留資料查詢明細及移工動態查詢系統-藍領外國人詳細資料各1紙（見卷第9-10頁） ⑴證人S女在臺居留資料明細。 ⑵證人S女於107年1月16日至108年5月12日期間，原受僱於同案被告徐春秀，後由案外人傅曼玲接續聘僱，然因傅曼玲違反法令，雙方合意轉換雇主，其後即由被告甲○○接續聘僱。 19 證人ID女之內政部移民署電腦外人居留資料查詢明細及移工動態查詢系統-藍領外國人詳細資料各1紙（見卷第29-30頁） 證人ID女自106年9月20日起受僱於同案被告陳月秀暨在臺居留資料明細。 20 證人II女之內政部移民署電腦外人居留資料查詢明細及移工動態查詢系統-藍領外國人詳細資料各1紙（見卷第38-39頁） ⑴證人II女在臺居留資料明細。 ⑵證人II女於107年3月11日至108年5月19日期間，原受僱於被告甲○○，後自108年5月20日起改由同案被告范聖基接續聘僱。 21 證人T女提出之影像4則暨 截圖4張（見卷第45-46頁） 佐證證人T女受被告丁○○、甲○○媒介，在新竹地區轄內住家或辦公室等處，非法從事與家庭看護工無關之打掃、清潔工作等事實。 22 證人T女之內政部移民署電腦外人居留資料查詢明細及移工動態查詢系統-藍領外國人詳細資料各1紙（見卷第50-51頁） 證人T女在臺居留資料明細。 23 證人D女之內政部移民署電腦外人居留資料查詢明細及移工動態查詢系統-藍領外國人詳細資料各1紙（見卷第60-61頁） 證人D女在臺居留資料明細。 24 證人D女與被告丁○○間之LINE對話截圖3張（見卷第63-65頁） 被告丁○○透過LINE指示證人D女打掃相關事項。 25 證人S女提出之名片、識別證及107年2月起至109年6月止之行程表各1張 證人S女自107年2月間起，即在新竹地區轄內住家或辦公室等處，非法從事與家庭看護工無關之打掃、清潔工作。 26 證人黃若雯與被告丁○○間之LINE對話截圖4張（見卷第119頁） 佐證被告丁○○媒介外籍移工至證人黃若雯住處打掃。 27 證人湯淑芬與被告甲○○間之LINE對話截圖18張（見卷第199-204頁） 佐證證人湯淑芬於109年6月17日警詢時所述不實。 28 基隆市警察局第二分局巡官潘志祥109年9月4日職務報告1紙（見卷第219頁） 另案扣押取得被告丙○、戊○○及林怡榛案涉相關行程表及隨身碟等物。  29 證人S、ID、T、D、II、 SITI MUNYATI、FITRI  ANA使用之門號（號碼詳卷）於109年6月1日起至同年9月3日止期間之雙向通聯紀錄各1份（見、109年度聲調字第68號卷） ⑴佐證證人S、ID、T、D、II於109年9月3日前，均按被告丁○○、甲○○所定行程表，至新竹地區轄內住家或辦公室為打掃、清潔工作。 ⑵佐證證人SITI MUNYATI、FITRI ANA於109年9月3日前，均按被告戊○○、丙○、林怡榛所定行程表，至新竹地區轄內住家或辦公室為打掃、清潔工作。 
㈢109年度他字第2699號卷㈢
編號 證據名稱 待證事實 1 被告戊○○於警詢時及偵查中之供述 被告戊○○坦承媒介證人FITRI ANA、SITI MUNYATI至新竹地區轄內住家或辦公室從事打掃、清潔工作。 2 被告丙○於警詢時及偵查中之供述 被告丙○自承係被告博洋公司之實際負責人，且知悉證人FITRI ANA、SITI MUNYATI實際居住在新竹市○區○○○街000號建物內，平日按被告戊○○、林怡榛所製行程表至新竹地區轄內住家或辦公室為打掃、清潔工作。 3 被告林怡榛於警詢時及偵查中之供述 被告林怡榛自承其會按被告戊○○指示以電腦繕打行程表，供證人FITRI ANA、SITI MUNYATI按行程表前往新竹地區轄內住家或辦公室為打掃、清潔工作。 4 證人SITI MUNYATI、FITRI ANA於警詢時及偵查中之證述 犯罪事實欄一、㈠、㈧所載之犯罪事實。 5 「CITY 2018年8月」至「CITY 2019年9月」行程表各1紙 佐證被告丙○、戊○○、林怡榛媒介SITI MUNYATI至新竹地區轄內住家或辦公室從事打掃、清潔工作之事實。 6 「安娜2019年7月」至「安娜2020年10月」行程表各1紙 佐證被告丙○、戊○○、林怡榛媒介FITRI ANA至新竹地區轄內住家或辦公室從事打掃、清潔工作之事實。 
㈣109年度偵字第9958、11809號及110年度偵字第3415號卷
編號 證據名稱 待證事實 1 被告丁○○、甲○○於警詢、偵查中及臺灣新竹地方法院（下稱新竹地院）法官訊問時所為之供述 被告丁○○、甲○○原矢口否認犯行，嗣改口坦承共同媒介證人S、ID、T、D、II、Y女至新竹地區轄內住家或辦公司等處，非法從事與家庭看護工無關之打掃、清潔工作，並從中牟利等事實。 2 證人即同案被告劉桂梅於偵查中之證述 證人R女未曾實際居留在新竹市○區○○路0段000巷0弄0號建物內照顧謝金龍。 3 證人即同案被告李國榮、證人李少成、李健榮於偵查中之證述 證人李國榮透過被告戊○○聘僱證人SITI MUNYATI後，證人SITI MUNYATI至多僅實際居住在新竹市○區○○路00號7樓之1建物內照顧李少成2至3天。 4 被告戊○○於偵查中之供述 被告戊○○坦承媒介證人FITRI ANA、SITI MUNYATI至新竹地區轄內住家或辦公室為打掃、清潔工作。 5 證人即同案被告徐春秀於偵查中之證述 佐證證人FITRI ANA並未實際居留在新竹市○區○○路000號14樓之1建物內照顧證人徐春秀。 6 新竹縣政府109年11月26日府勞福字第1093935044號處分書及同年月27日府勞福字第1093935055號處分書各1份 犯罪事實欄一、㈦所載之犯罪事實。 7 中國信託商業銀行股份有限公司109年8月5日中信銀字第109224839190242號函暨所附被告丁○○名下帳戶開戶資料及交易明細1份（見卷第115-122頁） 左列帳戶自109年2月間起，按月均有標註「清潔費」或「打掃」之款項匯入。 8 台北富邦商業銀行股份有限公司風城分行109年8月28日北富銀風城字第1090000018號函暨所附帳號012-684********0號帳戶開戶資料暨108年6月1日起至109年8月26日止之交易明細及永豐商業銀行作業處109年8月6日函覆之開戶資料暨108年7月1日起至109年8月3日止之交易明細各1份 案外人即特許公關整合行銷有限公司管理人張素蘭於108年6月1日起至109年8月26日止，共計匯出清潔服務費新臺幣（下同）6萬6,000元至被告丁○○在永豐商業銀行開立之帳號00000000000000號帳戶內。 9 國內仲介機構即被告大新人力公司基本資料表、國內仲介機構即被告博洋公司基本資料表、被告大新人力公司商工登記公示資料（最後核准變更日期：108年5月10日）及被告博洋公司商工登記公示資料（最後核准變更日期：109年1月15日）各1紙 (1)被告丁○○於本案案發時，係被告大新人力公司之代表人。 (2)被告丙○於本案案發時係被告博洋公司之代表人。 10 勞動部108年8月13日勞動發事字第0000000000A號函、被告甲○○108年8月5日雇主聘僱外國人申請書（含戶口名簿、診斷證明書等）及被告甲○○於108年7月24日出具之雇主接續聘僱外國人通報證明書各1份 勞動部以108年8月13日勞動發事字第0000000000A號函核准被告甲○○自108年7月20日起，接續聘僱S女，聘僱期間自108年7月20日起至111年7月20日止。 11 勞動部108年10月21日勞動發事字第1082202088號函、同案被告劉桂梅108年10月8日雇主聘僱外國人申請書（含戶籍謄本等）、勞動部109年1月21日勞動發事字第0000000000號函、同案被告劉桂梅109年1月15日雇主聘僱外國人申請書及新竹市政府109年1月6日雇主聘僱外國人入國通報證明書各1份 勞動部以108年10月21日勞動發事字第1082202088號函、109年1月21日勞動發事字第0000000000號函核准同案被告劉桂梅招募D女來臺擔任家庭看護工，許可期間自109年1月1日起至112年1月1日止。 12 勞動部109年1月20日勞動發事字第1090811669號函、109年1月15日雇主聘僱外國人申請書（含戶口名簿）、勞動部109年7月21日勞動發事字第0000000000A號函、109年7月15日雇主聘僱外國人申請書、接續聘僱證明書及蔡清森109年4月21日死亡證明書各1份 勞動部以109年7月21日勞動發事字第0000000000A號函，核准同案被告陳煌麗接續聘僱T女，聘僱許可期間自109年7月13日起至111年5月8日止。 13 勞動部109年5月20日勞動發事字第1091329325號函、109年5月12日雇主聘僱外國人申請書（含戶口名簿）、勞動部109年5月28日勞動發事字第0000000000號函、109年5月22日雇主聘僱外國人申請書各1份 勞動部以109年5月28日勞動發事字第0000000000號函核准同案被告陳月秀期滿續聘ID女，聘僱許可期間自109年8月1日起至112年4月23日止。 14 勞動部108年4月19日勞動發事字第1081433509號函、108年4月15日雇主聘僱外國人申請書（含戶口名簿）、接續聘僱證明書、勞動部108年5月27日勞動發事字第0000000000A號函及108年5月22日雇主聘僱外國人申請書各1份 勞動部於108年5月27日以勞動發事字第0000000000A號函，核准同案被告范聖基接續聘僱II女，聘僱期間自108年5月20日起至111年4月15日止。 15 勞動部108年2月19日勞動發事字第0000000000A號函、108年1月31日雇主聘僱外國人申請書（含戶口名簿）、接續聘僱證明書及周陳新妹107年11月12日死亡證明書各1份 勞動部於108年2月19日以勞動發事字第0000000000A號函，核准同案被告李國榮接續聘僱SITI MUNYATI，聘僱期間自108年1月21日起至111年1月21日止。 16 勞動部108年7月11日勞動發事字第0000000000A號函、108年7月8日雇主聘僱外國人申請書、接續聘僱證明書及勞動部108年6月24日勞動發事字第1081697905號函各1份 勞動部於108年7月11日以勞動發事字第0000000000A號函，核准同案被告徐春秀接續聘僱FITRI ANA，聘僱期間自108年7月2日起至110年3月5日止。 17 證人S、D、T、ID、II及Y女申請外僑居留資料各1份 佐證被告丁○○、甲○○有犯罪事實欄所載使公務員登載不實之犯行。 18 證人FITRI ANA及SITI MUNYATI申請外僑居留資料各1份 佐證被告丙○、戊○○有犯罪事實欄所載使公務員登載不實之犯行。 19 證人S女、D女、T女、ID女、II女、Y女、FITRI ANA及SITI MUNYATI外僑居留資料查詢各1紙 證人S女、D女、T女、ID女、II女、Y女、FITRI ANA及SITI MUNYATI之外僑居留查詢結果。 20 基隆市警察局第二分局109年9月3日搜索、扣押筆錄、扣押物品目錄表（含扣案證物一覽表）暨扣案物（執行處所：新竹縣○○市○○街00號）各1份 本案經合法搜索，在被告大新人力公司內，取得打掃行程表、Y女薪資表及備忘錄等證據。 21 基隆市警察局第二分局109年9月3日搜索、扣押筆錄、扣押物品目錄表（含扣案證物一覽表）暨扣案物（執行處所：新竹市○區○○○街000號）各1份 本案經合法搜索，在被告博洋公司內，取得隨身碟、行事曆及員工資料等證據。 22 被告大新人力公司商工登記公示資料（最後核准變更日期：108年5月10日）及被告博洋公司商工登記公示資料（最後核准變更日期：110年2月22日）各1份 被告大新人力公司、博洋公司最新商工登記資料。 
二、
  ㈠核被告丁○○、甲○○就犯罪事實欄一、㈡至㈦所為，均係犯刑法
    第214條之使公務員登載不實文書及違反就業服務法第64條
    第2項之意圖營利媒介外國人非法為他人工作等罪嫌；被告
    丙○、戊○○及林怡榛就犯罪事實欄一、㈠、㈧所為，均係犯刑
    法第214條之使公務員登載不實文書及違反就業服務法第64
    條第2項之意圖營利媒介外國人非法為他人工作等罪嫌。
  ㈡被告丁○○、甲○○間；被告丁○○、甲○○與同案被告劉桂梅、陳
    月秀、湯淑芬間；被告丙○、戊○○、林怡榛與同案被告徐春
    秀間及被告丙○、戊○○、林怡榛間就上開所載使公務員登載
    不實文書罪嫌之實施分別有犯意聯絡及行為分擔，均請依刑
    法第28條之規定，論以共同正犯。另被告丁○○、甲○○間及被
    告丙○、戊○○、林怡榛間，就上開6次、2次意圖營利媒介外
    國人非法為他人工作罪之實施分別有犯意聯絡及行為分擔，
    均請依刑法第28條之規定，論以共同正犯。
  ㈢被告丁○○、甲○○共同意圖營利，非法媒介證人S女、II女、Y
    女、D女、T女及ID女從事打掃、清潔工作，並進而申請外僑
    居留證，及被告丙○、戊○○、林怡榛共同意圖營利，非法媒
    介證人FITRI ANA、SITI MUNYATI從事打掃、清潔工作，均
    各係以一行為，同時觸犯就業服務法第64條第2 項之意圖營
    利媒介外國人非法為他人工作及刑法第214 條之使公務員登
    載不實文書等罪嫌，均係想像競合犯，請各依刑法第55條之
    規定，從一重之就業服務法第64條第2 項之意圖營利媒介外
    國人非法為他人工作罪嫌處斷。又被告丁○○、甲○○上述6次
    意圖營利媒介外國人非法為他人工作之犯行，及被告丙○、
    戊○○、林怡榛上述2次意圖營利媒介外國人非法為他人工作
    之犯行，均犯意各別，行為互殊，請予分論併罰。
  ㈣按就業服務法第64條第3項規定「法人之代表人、法人或自然
    人之代理人、受僱人或其他從業人員，因執行業務違反第45
    條規定者，除依前二項規定處罰其行為人外，對該法人或自
    然人亦科處各該項之罰鍰或罰金」，則本件被告大新人力公
    司、博洋公司之代表人及從業人員因違反同法第45條規定，
    而犯同法第64條第2項之罪嫌，已如上述，自應分別就被告
    大新人力公司、博洋公司依同法第64條第3項規定科以罰金
    。且被告丁○○、甲○○共犯6個就業服務法第64條第2 項之意
    圖營利媒介外國人非法為他人工作罪嫌；被告丙○、戊○○、
    林怡榛共犯2個就業服務法第64條第2 項之意圖營利媒介外
    國人非法為他人工作罪嫌，被告大新人力公司、博洋公司亦
    應分論以6個、2個罰金刑。
  ㈤沒收：
    扣案之外勞掃地行程表（5件）、證人Y女專卷（4件）、名
    片、備忘錄、日程表、薪資表、三星廠牌手機1支、蘋果廠
    牌手機2支、原存放在辦公室抽屜之文件（2件）、電腦主機
    2臺、One Plus廠牌手機1支、隨身碟1個、行事曆2張及員工
    資料2本分屬被告丁○○、甲○○、丙○所有，且為供犯罪所用或
    犯罪所生之物，請依刑法第38條第2項規定，宣告沒收。
  ㈥犯罪所得：
  1.被告丁○○、甲○○、大新人力公司部分：
    證人S女、II女、Y女、D女、T女及ID女受被告丁○○、甲○○媒
    介至新竹地區轄內住家或辦公司等處打掃之期間分別為13個
    月、18個月、10個月、8個月、20個月、7個月（詳附表一）
    ，以被告丁○○於受新竹地院法官訊問時自承可獲取之報酬為
    每月每外籍移工2萬元為計（見卷附新竹地院109年9月4日訊
    問筆錄），被告丁○○、甲○○及大新人力公司之犯罪所得至少
    為：152萬元，請依刑法第38條之1第1項前段規定宣告沒收
    ，於全部或一部不能沒收或不宜執行沒收時，依同條第3項
    之規定，追徵其價額。
  2.被告丙○、戊○○、林怡榛、博洋公司部分： 
    證人FITRI ANA及SITI MUNYATI受被告丙○、戊○○、林怡榛媒
    介至新竹地區轄內住家或辦公司等處打掃之期間分別為72個
    月、14個月（詳附表二），以被告戊○○自承可獲取之報酬為
    每月每外籍移工1萬2,000元為計（見本署109年12月8日訊問
    筆錄），被告丙○、戊○○、林怡榛、博洋公司之犯罪所得至
    少為：103萬2,000元，請依刑法第38條之1第1項前段規定宣
    告沒收，於全部或一部不能沒收或不宜執行沒收時，依同條
    第3項之規定，追徵其價額。
  ㈦求刑：
    請考量被告丁○○、甲○○、丙○、戊○○所為，係以企業化、合
    法掩飾非法方式，使多名外籍移工為自己私用，已足排擠其
    他亟需申請家庭看護工者招募或接續聘僱外籍移工之機會，
    且按就業服務法第64條第1項規定，非基於意圖營利而媒介
    外國人非法為他人工作，應處10萬元以上50萬元以下罰緩，
    建請就被告丁○○等人所犯各罪，各量處有期徒刑5月以上之
    刑度及併科高額罰金。至被告林怡榛、大新人力公司、博洋
    公司之刑度，則請依法量處適當之刑。
三、至報告意旨雖認被告丁○○、甲○○所為另涉嫌違反人口販運防
    制法第32條第2項之罪嫌，惟按該罪成立，除主觀上行為人
    須有不法營利意圖，客觀上行為人利用不當債務約束，或利
    用他人不能、不知或難以求助之處境，使人從事勞動與報酬
    顯不相當之工作，且兩者之間者尚需有相當因果關係，始能
    與該罪相繩。查：參酌證人S女、II女、Y女、D女、T女及ID
    女於警詢時及偵查中所言，可知證人S女等人均得自由自由
    進出大新人力公司及與外界聯繫，尚無陷於不能、不知或難
    以求助之處境之虞，是被告丁○○、甲○○予外籍移工之報酬雖
    與其等付出之勞力不盡相當，然仍難謂被告丁○○、甲○○所為
    已該當人口販運防制法第32條第2項所定之罪，惟此一事實
    與前揭認定之事實為同一社會事實，若成立犯罪應為起訴效
    力所及，爰不另為不起訴處分，附此敘明。
四、依刑事訴訟法第251條第1項提起公訴。
　　此　致
臺灣新竹地方法院
中　　華　　民　　國　 110　　年　　3 　　月　　26　　日
　　　　　　　　　　　　　　　檢　察　官  黃 依 琳
附表一：（由大新人力公司仲介）
編號 外籍移工 雇主 勞動部許可文號 核准聘僱期間 從事清潔工作期間 月（個） 1 S 甲○○ 0000000000A號 108年7月20日至111年7月20日 108年7月20日起至109年9月3日止 13 2 II 范聖基 0000000000A號 108年5月20日至111年4月15日 107年3月11日起至109年9月3日止 18 3 Y 湯淑芬 0000000000A號 108年11月2日至111年1月18日 108年7月初某日起至109年4月24日止 10 4 D 劉桂梅 0000000000號 109年1月1日至112年1月1日 109年1月1日起至109年9月3日止 8 5 T 陳煌麗 0000000000A號 109年7月13日至111年5月8日 107年12月間某日起至109年9月3日止 20 6 ID 陳月秀 0000000000號 109年8月1日至112年4月23日 109年2月初某日起至109年9月3日止 7 
附表二：（由博洋公司仲介）
編號 外籍移工 雇主 勞動部許可文號 核准聘僱期間 從事清潔工作期間 月（個） 1 SITI MUNYATI 李國榮 0000000000號 108年1月21日至111年1月21日 103年9月2日起至109年9月3日止 72 2 FITRI ANA 徐春秀 0000000000A號  108年7月2日至110年3月5日 108年7月2日起至109年9月3日止 14